# 关于合同资产的案例

提问人：hdzhangc 时间：2017-11-18 15:40:41
陈版主及各位朋友：
大家好！
请教大家一个关于合同资产的问题。
新的收入准则规定： ”合同资产，是指企业已向客户转让商品而有权收取对价的权利，且该权利取决于时间流逝之外的其他因素。如企业向客户销售两项可明确区分的商品，企业因已交付其中一项商品而有权收取款项，但收取该款项还取决于企业交付另一项商品的，企业应当将该收款权利作为合同资产。“
准则原文我的理解是”企业向客户销售两项可明确区分的商品，已交付一项商品、并取得该项商品的收款权，但收取款项又取决于另一项商品的交付”。请原谅我见识少，没太理解这个逻辑。
如果第一项商品已交付并取得了收款权利，为什么又会取决于第二项商品交付呢？如果说第一项商品交付的款项收取取决于第二项商品，那是否说明第一项商品交付时、企业并无权收取款项？
烦请陈版主及各位朋友能帮忙解答，最好能举一个通俗易懂的案例，谢谢，感觉自己进入了逻辑思维的怪圈。

回答人：chenyiwei
这种情况可见于：合同约定需向客户交付两件商品，现已交付其中一件，按合同约定是已到对应的收款节点，但日后如果在第二件商品交付时存在瑕疵，则客户可能有权扣减属于第一件商品的款项。这种情况下这两件商品是互相关联的，很可能不构成一项单独履约义务。例如，销售商品并负责安装，合同可能约定交付商品后收取70%款项、安装完成后收取20%款项等，这种情况下在商品交付时虽然有权收取70%的合同款项，但如果后续安装出现问题导致无法使用，则客户是有权要求收回该70%的款项（或拒绝支付尚未付的款项）的。

提问人：hdzhangc 时间：2017-11-18 19:00:18
陈版主:合同资产和应收账款的区别能否这样理解。A公司与B客户签订EPC项目合同，合同约定，固定造价合同，双方定期按完工进度结算，例如:资产负债表日，双方结算合同80%，A公司按80%合同款项确认收入和“应收账款”。 A公司和B客户签订EPC项目合同，固定造价合同，项目完工一次性结算，B客户按时间进度支付合同款，如 2017 年 12 月 31 日B客户支付合同款的60%，A公司在期末根据投入法确认70%收入和“合同资产”。 A公司向B客户销售产品，合同约定，产品如果有效使用一年，B客户支付 100 万，有效使用低于一年但高于半年，B客户支付 80 万，有效使用低于半年，B客户支付 60 万。B客户已取得产品并开始使用，A公司根据大量类似合同、类似客户预计B客户可有效使用超过一年，因此确认收入 100 万元，确认“合同资产”100万元。

回答人：chenyiwei
基本可以这样理解。

提问人：呼叫帮助 时间：2017-12-23 11:22:31
例如签订工程合同，主体测量已经做完20%，但尚未得到客户同意并结算。此时就是合同资产而不是应收款项。 陈版，施工企业按建造合同完工百分比确认收入，在新准则下，我认为对施工企业收入确认与完工百分比确认没有什么较大的差异？不知我理解是否存在问题？

回答人：chenyiwei
总体类似，但新准则下还有“调整投入法”等特殊处理。